臺灣高等法院民事裁定
111年度勞抗字第30號
抗  告  人  王至懿即嘉日實業工程行

上列抗告人因與相對人林智偉間請求職業災害補償等事件，聲請
訴訟救助，對於中華民國111年2月22日臺灣新北地方法院111年
度救字第25號裁定，提起抗告，本院裁定如下：
    主  文
抗告駁回。
抗告訴訟費用由抗告人負擔。
    理  由
一、相對人於原法院聲請意旨略以：伊受僱於抗告人擔任施作防
    水工程人員，於民國109年6月13日施作工程中，因鷹架未固
    定妥當，連同鷹架跌落地面而受有左跟骨粉碎性骨折等傷害
    ，經治療終止後，左下肢踝關節遺存顯著運動喪失70%之失
    能，而發生勞動基準法（下稱勞基法）第59條規定之職業災
    害（下稱系爭職業災害），復因抗告人未投保勞工保險而受
    有無法請領勞工保險殘廢給付之損失，已向原法院提起本案
    訴訟請求抗告人給付職業災害補償或損害賠償新臺幣（下同
    ）55萬2千元本息，且非顯無勝訴之望，爰依勞動事件法第1
    4條第2項規定，聲請訴訟救助。原裁定准予訴訟救助。抗告
    人不服，提起抗告。
二、抗告意旨略以：相對人係受僱擔任外牆噴塗施工人員，而非
    防水施工，且本件係因相對人疏忽，未從正常鷹架下來，而
    係側面踩空靠在女兒牆上之鷹架樓梯而受傷，非因鷹架未固
    定妥當所致。伊已負責支出醫療、醫藥、就醫及復健往返交
    通、生活起居等費用（下合稱醫療等費用），原裁定竟准予
    訴訟救助，顯有違誤，爰依法提起抗告。
三、按勞工或其遺屬因職業災害提起勞動訴訟，法院應依其聲請
    ，以裁定准予訴訟救助。但顯無勝訴之望者，不在此限。勞
    動事件法第14條第2項定有明文。該條項係民事訴訟法第107
    條之特別規定，應優先適用。是勞工或其遺屬因職業災害而
    提起民事訴訟，其聲請訴訟救助，並不以無資力支出訴訟費
    用為必要。又所謂顯無勝訴之望者，係指法院依據當事人所
    主張之事實，無須調查辯論，即知其應受敗訴之裁判者而言
    。如當事人之訴不合法不能補正或未經補正，或當事人之主
    張縱為真實，在法律上仍應受敗訴之裁判之情形。若本案訴
    訟尚須經法院調查辯論後，始能知悉其勝訴或敗訴之結果，
    即不得謂為顯無勝訴之望（參照最高法院109年度台抗字第8
    08號裁定意旨）。
四、經查，相對人依勞基法第59條第1項第3款、勞工保險條例第
    72條第1項規定提起本案訴訟，擇一請求抗告人給付職業災
    害補償或損害賠償55萬2千元本息乙節，有本案訴訟起訴狀
    、不起訴處分書、診斷證明書、勞動部職業安全衛生署函、
    勞資爭議調解紀錄等件為證（見本院卷第121至163頁），核
    屬勞工因職業災害提起勞動訴訟，而本案訴訟是否有理由，
    尚須經法院調查辯論後，始能知悉其勝負之結果，非顯無勝
    訴之望。準此，相對人聲請訴訟救助，合於上開說明，原法
    院裁定准予訴訟救助，並無違誤。抗告人對原裁定聲明不服
    ，惟所稱各節及所提出醫療證明及支出證明單據等件（見本
    院卷第15至107頁），已屬本案訴訟之實體爭執事項，核與
    原裁定准許相對人聲請訴訟救助有無不當無關，應認抗告人
    之抗告，為無理由。
五、從而，原法院依相對人之聲請，裁定准予訴訟救助，並無不
    合。抗告意旨指摘原裁定不當，求予廢棄，為無理由，應予
    駁回。爰裁定如主文。
中　　華　　民　　國　　111 　年　　4 　　月　　29　　日
                  勞動法庭
                      審判長法  官  胡宏文
                            法  官  楊雅清
                            法  官  陳心婷
正本係照原本作成。
不得再抗告。
中　　華　　民　　國　　111 　年　　5 　　月　　2 　　日

 　　　　　　　　　　　　 　書記官  黃麒倫